臺灣臺南地方法院刑事判決　
111年度簡上字第230號
上  訴  人  臺灣臺南地方檢察署檢察官
被      告  鄒昕宏


上列上訴人因被告違反毒品危害防制條例案件，不服本院民國11
1年5月12日111年度簡字第1279號第一審刑事簡易判決(聲請簡易
判決處刑案號：臺灣臺南地方檢察署111年度毒偵字第809號），
提起上訴，並就被訴事實為有罪之陳述，經告知簡式審判程序之
旨，並聽取被告與公訴人意見後，本院管轄之第二審合議庭裁定
進行簡式審判程序，判決如下：
    主  文
原判決撤銷。
乙○○施用第二級毒品，處有期徒刑伍月，如易科罰金，以新臺幣
壹仟元折算壹日。
    事  實
一、乙○○明知甲基安非他命依成癮性、濫用性及對社會危害性之
    程度，業經列為毒品危害防制條例第2條第2項第2款所定之
    第二級毒品，依法不得施用、持有，竟基於施用第二級毒品
    之犯意，於民國110年9月14日晚間10時許，在其位於臺南市
    ○○區○○路0段000號住處內，以將甲基安非他命置入玻璃球燒
    烤吸食煙霧之方式，施用第二級毒品甲基安非他命1次。嗣
    於同年月16日下午1時7分許，因其為毒品列管調驗人口，經
    警通知採集其尿液送驗，檢驗結果呈安非他命、甲基安非他
    命陽性反應，始悉上情。
二、案經臺南市政府警察局第三分局報告臺灣臺南地方檢察署檢
    察官偵查後聲請以簡易判決處刑。
    理  由
一、本件被告乙○○所犯為死刑、無期徒刑、最輕本刑3年以上有
    期徒刑以外之罪，亦非屬高等法院管轄之第一審案件，其於
    本院準備程序及審理中就被訴事實均為有罪之陳述，經告知
    簡式審判程序之旨，並聽取檢察官及被告之意見後，本院合
    議庭依刑事訴訟法第364條、第273條之1第1項裁定進行簡式
    審判程序，是本案之證據調查，依同法第273條之2規定，不
    受同法第159條第1項、第161條之2、第161條之3、第163條
    之1及第164條至第170條所規定證據能力認定及調查方式之
    限制，合先敘明。
二、認定犯罪事實之證據及理由：
　  前揭事實，業據被告於警詢及本院準備程序、審理時均坦承
    不諱，並有應受尿液採驗人尿液檢體採集送驗紀錄及正修科
    技大學超微量研究科技中心尿液檢驗報告在卷可憑（見警卷
    第9頁；毒偵字卷第33頁），足見被告前開任意性自白與事
    實相符，堪以採信。
三、論罪：　　
　㈠按觀察、勒戒或強制戒治執行完畢釋放後，3年內再犯第10條
    之罪者，檢察官或少年法院（地方法院少年法庭）應依法追
    訴或裁定交付審理，毒品危害防制條例第23條第2項定有明
    文。被告前因施用毒品案件，經法院裁定送勒戒處所觀察勒
    戒後，因認無繼續施用毒品之傾向，而於110年6月2日釋放
    出所等情，有臺灣高等法院被告前案紀錄表在卷可憑（見本
    院卷第21至33頁），其於觀察、勒戒完畢後3年內再犯本件
    施用第二級毒品甲基安非他命之罪，揆之前揭規定，即應依
    法追訴、審理。
　㈡核被告所為，係犯毒品危害防制條例第10條第2項之施用第二
    級毒品罪。被告持有所施用之甲基安非他命之低度行為，為
    施用之高度行為所吸收，不另論罪。
  ㈢被告前因施用毒品案件，經本院以106年度簡字第1694號判決
    判處有期徒刑3月確定，於106年11月27日因徒刑執行完畢出
    監等情，業據檢察官主張明確，且提出刑案資料查註紀錄表
    為證，並有前引臺灣高等法院被告前案紀錄表在卷足參，被
    告亦未予爭執(見本院卷第56、89至90頁)，被告於上開有期
    徒刑執行完畢後5年內之110年9月14日故意再犯本件有期徒
    刑以上之罪，為累犯；衡酌被告曾因同罪質之施用毒品案件
    經徒刑執行完畢後，理應產生警惕作用，往後能因此自我控
    管，不再觸犯有期徒刑以上之罪，然卻故意再犯本案同罪質
    之罪，可認其有特別惡性及對刑罰反應力薄弱，又觀諸被告
    本案犯罪情節，經依累犯規定加重其刑，並未使被告所受刑
    罰超過其所應負擔之罪責，即無司法院釋字第775號解釋意
    旨所指應裁量不予加重最低本刑，否則將致過苛或罪刑不相
    當之情形，爰依刑法第47條第1項規定加重其刑。另本案被
    告所犯之罪雖有構成累犯加重其刑之適用，但基於精簡裁判
    之要求，尚無庸於主文為累犯之諭知（最高法院刑事大法庭
    110年度台上大字第5660號裁定意旨參照）。
四、撤銷改判及量刑之理由：　
　㈠原審認被告犯罪事證明確，予以論罪科刑，固非無見。惟聲
    請簡易判決處刑書已記載被告構成累犯之前科事實，並提出
    被告刑案查註紀錄表為證，請求法院依累犯規定加重其刑，
    可認檢察官就被告構成累犯之事實，並非隻字未提，而係已
    有主張並舉證，且將證明被告犯罪及構成累犯之證據均一併
    送交法院。又公訴檢察官於本院審理時就被告構成累犯之事
    實及應加重其刑之理由，亦已有所主張（見本院卷第90頁）
    ，被告本案所犯該當累犯且應依法加重其刑，已如前述，原
    判決漏未論及累犯及依刑法第47條第1項規定加重其刑，僅
    將被告上開前科紀錄列為刑法第57條第5款「犯罪行為人之
    品行」之量刑審酌事由，容有未恰。是檢察官執此提起上訴
    ，為有理由，應由本院將原判決予以撤銷改判。
　㈡科刑：　
　　爰以行為人之責任為基礎，審酌被告前經觀察、勒戒之執行
    ，猶未能改正施用毒品之惡習，明知毒品戕害人之身心甚鉅
    ，實有害於健康、生命，竟仍然執意施用，而為本案犯行，
    顯然漠視法令而未有所警醒，所為實屬不該，然施用毒品所
    生危害，實以自戕身心健康為主，對於他人之生命、身體、
    財產等法益尚無直接之實害，且其犯後坦承犯行不諱，並無
    矯飾之情，復審酌其前已有多次施用毒品之素行（構成累犯
    之前案紀錄，不重複審酌），有前引臺灣高等法院被告前案
    紀錄表在卷供參，兼衡其於本院審理時自陳之智識程度、家
    庭生活狀況（見本院卷第89頁），暨考量原審雖未論及被告
    犯行構成累犯並加重其刑，但已於量刑理由中參酌被告數次
    施用毒品前科並執行完畢之素行，就可能構成累犯之前科、
    素行資料已列為量刑審酌事由，是原審量刑對被告所應負擔
    之罪責已予以評價等一切情狀，仍量處如主文第2項所示之
    刑，並諭知易科罰金之折算標準，以示懲儆。
據上論斷，應依刑事訴訟法第455條之1第1項、第3項、第369條
第1項本文、第364條、第273條之1第1項、第299條第1項本文，
判決如主文。
本案經檢察官吳維仁聲請以簡易判決處刑及提起上訴，檢察官甲
○○到庭執行職務。
中　　華　　民　　國　　111 　年　　12　　月　　7 　　日
              刑事第一庭    審判長法　官　劉怡孜
                                  法　官　陳淑勤
                                  法　官　潘明彥
以上正本證明與原本無異。
不得上訴。
　　　　　　　　　　　　　　　　　書記官  蘇豐展
中　　華　　民　　國　　111 　年　　12　　月　　7 　　日
附錄本案論罪科刑法條：
毒品危害防制條例第10條
施用第一級毒品者，處6月以上5年以下有期徒刑。
施用第二級毒品者，處3年以下有期徒刑。